【裁判字號】    99,審易,4604
【裁判日期】    991210
【裁判案由】    詐欺
【裁判全文】
臺灣高雄地方法院刑事判決            99年度審易字第4604號
公  訴  人  臺灣高雄地方法院檢察署檢察官
被      告  陳宗廷
上列被告因詐欺案件，經檢察官提起公訴（99年度調偵字第1369
號），嗣本院訊問被告後，因被告就其被訴事實為有罪之陳述，
經詢問被告及檢察官之意見後，合議庭裁定由受命法官依簡式審
判程序獨任審理，並判決如下：
    主  文
陳宗廷犯詐欺取財罪，累犯，處有期徒刑壹年陸月。
    事 實 及 理 由
一、本件被告所犯為死刑、無期徒刑、最輕本刑為3年以上有期
    徒刑以外之罪，其於審判程序中就被訴事實為有罪之陳述，
    經本院告知簡式審判程序之旨，並聽取當事人意見後，認宜
    進行簡式審判程序，爰依刑事訴訟法第273條之1第1項規定
    ，裁定進行簡式審判程序，合先敘明。又簡式審判程序之證
    據調查，依刑事訴訟法第273條之2規定，不受同法第159 條
    第1項審判外陳述排除之限制，再被告對於卷內之各項證據
    亦不爭執證據能力（本院卷第49、50頁），故卷內所列之各
    項證據，自得作為證據，先予敘明。
二、本件犯罪事實及證據，除犯罪事實補充被告前科「陳宗廷前
    於95年間因竊盜、搶奪、詐欺等案件，分別經臺灣屏東地方
    法院95年度訴字第101 號判處有期徒刑8 月、臺灣屏東地方
    法院95年度訴字第147 號判處有期徒刑3 年6 月、本院95年
    度簡字第3455號判處有期徒刑3 月、本院96年度易字第359
    號判處有期徒刑5 月，部分經減刑後聲請合併定應執行刑為
    有期徒刑4 年，於97年11月7 日因縮短刑期假釋出監，並交
    付保護管束，至98年12月27日期滿未經撤銷假釋，視為徒刑
    執行完畢。」；證據部分補充「被告於本院審理中之自白」
    ，其餘均引用附件察官起訴書所載。
三、核被告陳宗廷所為，係犯刑法第339條第1項詐欺取財罪。又
    按數行為於同時同地或在密切接近之時地實施，侵害同一法
    益，各行為間之獨立性均極為薄弱，依社會一般觀念，在時
    空差距上，難以強行分開；在刑法評價上，以視為數個舉動
    之接續施行，合為包括之一行為予以評價，較為合理；從而
    ，本件告訴人李鴻智雖分別於客觀上，有多次匯款及交付現
    金予被告之行為，然均係被告自97年底起，於密接時、地，
    對於同一被害人所為之侵害，亦係基於同一機會、方法，本
    於單一決意陸續完成，應視為數個舉動之接續施行，為接續
    犯，應僅以一罪論。公訴意旨認被告係犯意各別，行為互殊
    ，應予分論併罰等語，尚屬有誤。被告有前述二項所補充之
    刑之宣告及執行，有臺灣高等法院被告前案紀錄1 份在卷可
    按，其於刑之執行完畢後5 年內以故意再犯本件有期徒刑以
    上之罪，為累犯，應依刑法第47條第1 項規定，加重其刑。
    爰審酌被告正值青壯之年，竟不思循正當途徑獲致財物維生
    ，而以詐騙手段，致使李鴻智陷於錯誤而交付款項，且金額
    非微，又尚未與告訴人達成和解，亦未賠償告訴人任何損失
    ，其行為實不足取，惟念及被告犯後已坦承犯行，態度尚可
    ，及其犯罪動機、手段、所得利益及所生損害等一切具體情
    狀，量處如主文所示之刑。至察官雖具體求刑有期徒刑2 年
    10月，然本院審酌上情，認被告以量處如主文所示之刑，已
    足以達罰當其罪之目的，並令被告心生警惕之效果，檢察官
    求處之刑尚嫌過重，併此敘明。
據上論斷，應依刑事訴訟法第273條之1第1項、第284條之1、第
299條第1項前段、第310條之2、第454條第2項，刑法第339條第1
項、第47條第1 項，刑法施行法第1 條之1，判決如主文。
本案經檢察官王清海到庭執行職務。
中    華    民    國    99    年    12    月    10    日
                  刑事第十庭   法  官  張  震
以上正本證明與原本無異。
如不服本判決應於收受判決後10日內向本院提出上訴書狀，並應
敘述具體理由。其未敘述上訴理由者，應於上訴期間屆滿後20日
內向本院補提理由書(均須按他造當事人之人數附繕本)「切勿逕
送上級法院」。
中    華    民    國    99    年    12    月    10    日
                               書記官  邱家銘
附本案論罪科刑之法條：
中華民國刑法第339條
意圖為自己或第三人不法之所有，以詐術使人將本人或第三人之
物交付者，處5年以下有期徒刑、拘役或科或併科1000元以下罰
金。
以前項方法得財產上不法之利益或使第三人得之者，亦同。
前二項之未遂犯罰之。
附件：
臺灣高雄地方法院檢察署檢察官起訴書
                                    99年度調偵字第1369號
    被      告  陳宗廷  男  30歲（民國○○年○月○日生）
                        住屏東縣屏東市○○街1之2號
                        國民身分證統一編號：Ｚ000000000號
上列被告因詐欺案件，業經偵查終結，認應該提起公訴，茲將犯
罪事實及證據並所犯法條分敘如下：
        犯罪事實
一、陳宗廷意圖為自己不法之所有，自民國97年底起，向李鴻智
    聲稱尚未謀得工作，需款應急，且提出其兄內僅新臺幣（下
    同）1萬1000元存款卻佯稱內有100萬元之銀行帳戶供察看，
    並謊稱渠所有現金均存在該帳戶內，因帳戶被銀行凍結，俟
    解凍後，可如期還款，以取信李鴻智，李鴻智不疑有他，陸
    續交付現款，或將款項依指示匯至其不知情之配偶胞妹黃毓
    萍所提供之華南商業銀行屏東分行帳戶內。嗣於98年年底因
    陳宗廷遭催討無法還款，竟再向李鴻智謊稱尚需匯入手續費
    將上開帳戶解凍，始能還款，致李鴻智陷於錯誤，依其指示
    而匯轉款項至黃毓萍上開帳戶內。迄於99年5月10日陳宗廷
    因缺錢，又在電話中分別偽裝成律師及檢察官身分，以相同
    理由要求匯款時，李鴻智發覺有異報警查獲。陳宗廷陸續向
    李鴻智詐騙得款約78萬餘元。
二、案經李鴻智訴由高雄縣政府警察局岡山分局報告偵辦。
        證據並所犯法條
一、證據方法及待證事實：
┌──┬─────────────┬─────────────┐
│編號│ 證據方法                 │待證事實                  │
├──┼─────────────┼─────────────┤
│1   │被告陳宗廷於警詢及偵查中之│被告向李鴻智詐騙得款之事實│
│    │自白供述                  │。                        │
├──┼─────────────┼─────────────┤
│2   │告訴人李鴻智於警詢之指訴及│全部犯罪事實。            │
│    │偵查中之具結證述          │                          │
├──┼─────────────┼─────────────┤
│3   │證人黃毓萍、黃毓琪於警詢之│證人黃毓萍提供所有向華南商│
│    │陳述                      │業銀行屏東分行之帳戶，供被│
│    │                          │告匯款之用。              │
├──┼─────────────┼─────────────┤
│4   │華南商業銀行屏東分行函附之│告訴人因遭被告詐騙，匯款予│
│    │黃毓萍開戶資料、存款往來明│被告之事實。              │
│    │細表暨對帳單各1 份、告訴人│                          │
│    │提供之郵政跨行匯款申請書 7│                          │
│    │紙                        │                          │
└──┴─────────────┴─────────────┘
二、核被告所為，係犯刑法第339條第1項詐欺取財罪嫌。被告
    數次詐欺行為，因犯意各別，行為互殊，請予分論併罰。
三、依刑事訴訟法第251條第1項提起公訴。
    此  致
臺灣高雄地方法院
中    華    民    國    99    年     9    月    17    日
                              檢察官  黃雯麗
上正本證明與原本無異
中    華    民    國    99    年    10    月    4     日
                              書記官  李元正
所犯法條：
中華民國刑法第339條第1項
（普通詐欺罪）
意圖為自己或第三人不法之所有，以詐術使人將本人或第三人之
物交付者，處5年以下有期徒刑、拘役或科或併科1千元以下罰金
。
以前項方法得財產上不法之利益或使第三人得之者，亦同。
前二項之未遂犯罰之。

司法院資訊處製作；財團法人民間司法改革基金會備份。
